# 有限合伙企业提前分配如何处理？

提问人：tjuzzy 时间：2019-08-22 15:03:28
有限合伙企业某个项目退出取得收益，GP决定按照合伙协议进行分配，合伙协议约定： 1 、先返还A 类合伙人本金； 2 、返还A 类合伙人7%年化固定收益； 3 、劣后合伙人返本......
项目退出所获价款（包含项目本金和收益，合伙企业还有另外项目未退出）
只够满足 1 和 2 ，部分满足 3 ，此种情况下站在合伙企业的角度，该如何处理？

回答人：chenyiwei
对合伙企业而言，应依据合伙协议约定，由 GP（或其他受托方）代表合伙企业计算应分配给每个合伙人的金额，包括返还本金的金额和收益的金额，据此分别进行分配和减资的会计处理。